---
title: "R Notebook"
output: html_notebook
---

# Fontes:

* data: criado com o notebook *data_int*, que corre queries directamente no nautilus
* codigo_portos.csv: ficheiro original está no drive (*dados_pnab*)
* Ambio_GUR.csv: ficheiro de amostragens biologicas da Diana, original esta na pasta do *WGWIDE2019* no drive
* gux_land.csv: desembarques de GUX tirados da base de dados antiga através no AquaStudio. Original + query está no drive (*dados_pnab*)
* fleet_frg2: ficheiro auxiliar para as queries do bernardo; original esta no drive (*Ruivices*)


```{r}
library(dplyr)
library(ggplot2)
load("C:/repos/2021_WGWIDE/data/data.RData")
portos_slv <- read.csv("data/codigos_portos.csv")
```

# Carregar os dados

```{r}
head(gux_all_am2)
df = gux_2020_cmp
```

# Carregar dados para regressao W ~ L

```{r}
#regressao wL segundo df biologicas da Diana
gur.bio<- read.table ("data/AmBio_GUR.csv", header=T, sep=";", dec=".")
gur.bio<-gur.bio[!is.na(gur.bio$Wt),]
gur.nls<-nls(.001*Wt~a*Lt^b,data=gur.bio,start=c(a= 0.0001, b=3 ))#peso corrigido para kg

a<-coef(gur.nls)[1]
b<-coef(gur.nls)[2]
```

# Limpeza / preproc

```{r}
#id
df$id_viagem <- factor(df$id_viagem)
df$id_venda <- factor(df$id_venda)
df$id_denominacao <- factor(df$id_denominacao)
df$id_caixa <- factor(df$id_caixa)
df$id_spp <- factor(df$id_spp)
df$id_comp <- factor(df$id_comp)
#regionais
df$lota <- plyr::mapvalues(df$codporto,from=portos_slv$PORTO_SLV,to=as.character(portos_slv$PORTO_NOME)) %>% factor
#ordenar portos
cobaia <- unique(df[,c("lota","codporto")])
df$lota <- factor(df$lota, levels = cobaia$lota[order( as.integer(as.character(cobaia$codporto)))], ordered=TRUE)
rm(cobaia)
#limpar resto dos formatos
df$cod_fao_venda<-factor(df$cod_fao_venda)
df$cod_fao<-factor(df$cod_fao)
df$data_fin<-as.POSIXct(df$data_fin,format="%Y-%m-%d")
df$data_venda<-as.POSIXct(df$data_venda,format="%Y-%m-%d")
df$esp_slv<-factor(df$esp_slv)
df$mes<-factor(df$mes)
df$ano<-factor(df$ano)
```

# Folha amarela

```{r}
df$arte_eu<-factor(df$arte_eu)
levels(df$arte_eu)[grepl("OTB",levels(df$arte_eu))]<-"OTB"
levels(df$arte_eu)[grepl("PS",levels(df$arte_eu))]<-"PS"
levels(df$arte_eu)[!levels(df$arte_eu)%in%c("OTB","PS")]<-"MIS_MIS"

df$zona <- factor(df$zona, levels=c("NW","SW","Sul"), ordered=T)
levels(df$zona)[grepl("Sul",levels(df$zona))]<-"S"

df$quarter<-"01"
df[df$mes%in%c(4,5,6),"quarter"]<-"02"
df[df$mes%in%c(7,8,9),"quarter"]<-"03"
df[df$mes%in%c(10,11,12),"quarter"]<-"04"

#extrapolar numero de individuos
df[is.na(df$n_nao_observados_tot),"n_nao_observados_tot"]<-
  df[is.na(df$n_nao_observados_tot),"n_nao_observados"]*
  df[is.na(df$n_nao_observados_tot),"peso_total_spp"]/
  df[is.na(df$n_nao_observados_tot),"peso_am_spp"]

#View(df[is.na(df$peso_tot_spp),])

#df para folha amarela
folha_amarela<-
df %>% 
  filter(cod_fao=="GUR") %>%
  group_by(arte_eu,quarter,classe_comp+0.5) %>%
  summarise(
            n=sum(trunc(n_nao_observados))/1000)

folha_amarela$w_mean=a*(folha_amarela$`classe_comp + 0.5`^b)

#numero de amostras e peso amostrado
sumario = 
unique(df[,c("id_viagem","id_caixa","cod_fao","peso_am_spp","arte_eu","quarter")]) %>% 
  filter(cod_fao=="GUR") %>%
  group_by(arte_eu,quarter) %>%
  summarise(
            samples=length(unique(id_viagem)),
            w_samples=sum(peso_am_spp)/1000)



# Output

folha_amarela_exp = data.frame(); l = 0
for(i in unique(folha_amarela$arte_eu)){
  for(j in unique(folha_amarela$quarter)){
    temp = folha_amarela %>% filter(arte_eu == i & quarter ==j)
    
    # cria as linhas necessarias
    classes = c()
    for(k in 1:nrow(temp)){
      classes[k] = paste('\n',
                         'SD,PT,',ano,'Quarter,',temp$quarter[k],
                         ',',temp$arte_eu[k],
                         'Div,27.9.a,NA,GUR,NA,L,R,N,lngt,',
                         temp$`classe_comp + 0.5`-0.5,
                         ifelse(temp$arte_eu=='OTB', 45, 44),
                         sum(temp$n * temp$w_mean),
                         
                         
                         
                         
                         temp$`classe_comp + 0.5`[k], sep = '')
    }
    classes = paste(classes, collapse = '', sep = '')
    # linha cabeçalho arte e quarter
    
    
    paste("HI,","PT,",ano,",","Quarter,",
    j,",",
    i,",",
    "Div,",
    '27.9.a',",",
    "NA,","NA,","-9,","NA",
    "\n",
    
    "SI,","PT,",ano,",","Quarter,",
    i,",",
    j,",",
    "Div,",
    '27.9a.a',",",
    "NA,",
    'GUR',",",
    "NA,","L,","R,","NA,","H,","U,","NA,","t,",
    "-9,-9,-9,,due to unsorted mixed landings of gurnards no ampliation was performed,",
    
    classes,
    
    
        sep="") -> folha_amarela_exp[nrow(folha_amarela_exp) + 1,1]
}}

write.table(folha_amarela_exp,
            file=paste("IC",ano+1,"27_9a_PT_landings_length.dat",sep="_")
            ,sep="",row.names = F,col.names = F,quote=F)


#do.call(paste, list(1,2,3, sep =","))

i
j
temp = folha_amarela %>% filter(arte_eu == i & quarter ==j)
classes = c()
    for(k in 1:nrow(temp)){
      classes[k] = paste0(temp$`classe_comp + 0.5`[k],"\n",sep = "")
      }
    # 







```


HI,PT,2020,Quarter,1,OTB,Div,27.9.a,NA,NA,-9,NA
SI,PT,2020,Quarter,1,OTB,Div,27.9.a,NA,GUR,NA,L,R,NA,H,U,NA,t,-9,-9,-9,,due to unsorted mixed landings of gurnards no ampliation was performed,
SD,PT,2020,Quarter,1,OTB,Div,27.9.a,NA,GUR,NA,L,R,N,lngt,20,45,0.018257,11,87,11,-9,kg,k,cm,cm,NA,0.002,0.0830284147778176,20.5,-9,-9,-9


# Desembarque

```{r}

# Importa dados
land <- read.csv("data/gux_land.csv",
               sep=",",dec=".")

# Bernardo tirava sempre estes
land = land %>%
  filter(ARTE_EU != 'SP_POLYVALENT')


#acrescenta portos slv
land =   merge(land,
               portos_slv[,c("PORTO_SLV","PORTO_NOME","REGIAO_1")],
              all.x=T,
              all.y=F,
              by="PORTO_SLV")

#restringe desembarques a codigos fao tirados do ASFIS

fao = c("GUR")
ano = 2020

land = land[land$COD_FAO %in% fao & 
              land$ANO == ano,]

land$Quarter<-1
land[land$MES%in%c("4","5","6"),"Quarter"]<-2
land[land$MES%in%c("7","8","9"),"Quarter"]<-3
land[land$MES%in%c("10","11","12"),"Quarter"]<-4

#sem separaçao a zona
land.total<-aggregate(DESEMBARQUE/1000 ~ COD_FAO + Quarter + ARTE_EU,
                      data = land,
                      FUN = sum,
                      na.rm=T)

land.export = 
  aggregate(DESEMBARQUE/1000 ~ COD_FAO + Quarter + ARTE_EU + REGIAO_1,
            data = land,
            FUN = sum,
            na.rm = T)

land.export$REGIAO_1<-factor(land.export$REGIAO_1)

levels(land.export$REGIAO_1) = c("27.9.a.c.n",
                                 "27.9.a.s.a",
                                 "27.9.a.c.s")
# levels(land.export$REGIAO_1)<-c("OTH","OTH","OTH","27.9.a.c.n","27.9.a.c.s","27.9.a.c.a")
land.export = land.export[land.export$REGIAO_1!="OTH",]

#save(land,file="data//desemb_quarter_2020.Rdata")

#Acerta niveis com formato intercatch
land.export$ARTE = factor(land.export$ARTE)
levels(land.export$ARTE) = c("OTB",
                             "MIS_MIS_0_0_0",
                             "PS_SPF_0_0_0")







for(j in unique(land.export$COD_FAO)){
teste = data.frame()
occ = land.export[land.export$COD_FAO==j,]
for(i in 1:nrow(occ)){
  paste("HI,","PT,",ano,",","Quarter,",
        occ$Quarter[i],",",
        occ$ARTE[i],",",
        "AreaUnit,",
        occ$REGIAO_1[i],",",
        "NA,","NA,","-9,","NA",
        "\n",
        "SI,","PT,",ano,",","Quarter,",
        occ$Quarter[i],",",
        occ$ARTE[i],",",
        "AreaUnit,",
        occ$REGIAO_1[i],",",
        "NA,",
        occ$COD_FAO[i],",",
        "NA,","L,","R,","NA,","H,","U,","NA,","t,",
        occ$QESTIMADA[i]/1000,",",
        occ$QESTIMADA[i]/1000,",",
        "-9,",",,",
        sep="")->teste[i,1]
}
write.table(teste,
            file=paste("IC",ano,j,"27_9a_PT_landings_length.dat",sep="_")
            ,sep="",row.names = F,col.names = F,quote=F)
}

```















```{r}
df %>%
  filter(cod_fao == 'GUR') %>%
  group_by(lota, classe_comp) %>%
  summarise(n = n_nao_observados) %>%
  ggplot() + 
  geom_histogram(stat = 'count',
                 aes(x = classe_comp,
                     fill = lota)) + 
  theme_bw() + 
  theme(legend.position = 'bottom')
  facet_wrap(lota ~.) 


```


```{r}
df %>%
  filter(lota == 'FIGUEIRA DA FOZ') %>%
  filter(cod_fao == 'GUR') %>% 
  View



  summarise(total = sum(n_nao_observados))
```



























