---
title: "R Notebook"
output: html_notebook
---

# Fontes:

* data: criado com o notebook *data_int*, que corre queries directamente no nautilus
* codigo_portos.csv: ficheiro original está no drive (*dados_pnab*)
* Ambio_GUR.csv: ficheiro de amostragens biologicas da Diana, original esta na pasta do *WGWIDE2019* no drive
* gux_land.csv: desembarques de GUX tirados da base de dados antiga através no AquaStudio. Original + query está no drive (*dados_pnab*)
* fleet_frg2: ficheiro auxiliar para as queries do bernardo; original esta no drive (*Ruivices*)

# Inputs:

* Tirados com o *data_in.Rmd*;
* 3 objectos:
  * gux_2021_cmp já tem dados restritos aos gux
  * gux_all_am tem as viagens completas, para além das amostras de triglas; é util para trabalhos de bycatch como os da tese;
  * gux_all_am2 é a tabela anterior cruzada com a lista de estratos do pnab. Por algum motivo miserável, o cruzamento nao é perfeito e há duplicação de algumas linhas.
  
# Metodologia 2022

* Conversor automatico para formato em intercatch de 2021 **NAO FUNCIONAVA**;
* Folha amarela foi preenchida manualmente com os objectos criados neste script;
* Folha amarela foi passada pelo IC Filemaker e o output resultante foi usado para validar o resultado do conversor
* Notas sobre o conversor:

  * A sequência de 3 numeros inteiros corresponde a numero de amostras - numero de individuos amostrados - numero de amostras. **Investigar o Porquê dessa repetição**
  * O peso amostrado (comum a todas as linhas de classe de comprimento) é obtido por soma dos pesos amostrados e **NÃO** através do peso modelado da classse $x$ numero de individuos, como estava implicito em versoes anteriores do script;
  * Existe uma versão antiga (a mais recente do repo de 2021) que tentava entrar com valores de desembarques; esse código foi removido uma vez que para este WG foi decidido nao reportar desembarques;

```{r}
library(dplyr)
library(ggplot2)
load("data/data.RData")
portos_slv =  read.csv("Z:\\PNAB\\portos_slv/codigos_portos.csv")
ano = 2021
```

# Carregar os dados

```{r}
head(gux_all_am2)
df = gux_2021_cmp
```

# Carregar dados para regressao W ~ L

```{r}
#regressao wL segundo df biologicas da Diana
gur.bio = read.table ("data/AmBio_GUR.csv", header=T, sep=";", dec=".")
gur.bio = gur.bio[!is.na(gur.bio$Wt),]
gur.nls = nls(.001*Wt ~ a*Lt^b,
              data=gur.bio,
              start=c(a= 0.0001, b=3 ))#peso corrigido para kg

a = coef(gur.nls)[1]
b = coef(gur.nls)[2]
```

# Limpeza / preproc

```{r}
#id
df$id_viagem = factor(df$id_viagem)
df$id_venda = factor(df$id_venda)
df$id_denominacao = factor(df$id_denominacao)
df$id_caixa = factor(df$id_caixa)
df$id_spp = factor(df$id_spp)
df$id_comp = factor(df$id_comp)
#regionais
df$lota = plyr::mapvalues(df$codporto,from=portos_slv$PORTO_SLV,to=as.character(portos_slv$PORTO_NOME)) %>% factor
#ordenar portos
cobaia = unique(df[,c("lota","codporto")])
df$lota = factor(df$lota, levels = cobaia$lota[order( as.integer(as.character(cobaia$codporto)))], ordered=TRUE)
rm(cobaia)
#limpar resto dos formatos
df$cod_fao_venda = factor(df$cod_fao_venda)
df$cod_fao = factor(df$cod_fao)
df$data_fin = as.POSIXct(df$data_fin,format="%Y-%m-%d")
df$data_venda = as.POSIXct(df$data_venda,format="%Y-%m-%d")
df$esp_slv = factor(df$esp_slv)
df$mes = factor(df$mes)
df$ano = factor(df$ano)
```

# Folha amarela

# acrescentar, por esta ordem, nr samples, nr measured, nr samples

```{r}

df$arte_eu = factor(df$arte_eu)
levels(df$arte_eu)[grepl("OTB",levels(df$arte_eu))] = "OTB"
levels(df$arte_eu)[grepl("PS",levels(df$arte_eu))] = "PS"
levels(df$arte_eu)[!levels(df$arte_eu)%in%c("OTB","PS")] = "MIS_MIS"

df$zona = factor(df$zona, levels=c("NW","SW","Sul"), ordered = T)
levels(df$zona)[grepl("Sul",levels(df$zona))] = "S"

df$quarter = "01"
df[df$mes%in%c(4,5,6),"quarter"] = "02"
df[df$mes%in%c(7,8,9),"quarter"] = "03"
df[df$mes%in%c(10,11,12),"quarter"] = "04"

#extrapolar numero de individuos
df[is.na(df$n_nao_observados_tot),"n_nao_observados_tot"] = 
  df[is.na(df$n_nao_observados_tot),"n_nao_observados"]*
  df[is.na(df$n_nao_observados_tot),"peso_total_spp"]/
  df[is.na(df$n_nao_observados_tot),"peso_am_spp"]

#View(df[is.na(df$peso_tot_spp),])

#df para folha amarela
folha_amarela =
df %>% 
  filter(cod_fao == "GUR") %>%
  group_by(arte_eu,quarter,classe_comp+0.5) %>%
  summarise(
            n=sum(trunc(n_nao_observados))/1000)

folha_amarela$w_mean = a*(folha_amarela$`classe_comp + 0.5`^b)

#numero de amostras e peso amostrado
sumario = 
unique(df[,c("id_viagem","id_caixa","cod_fao","peso_am_spp","arte_eu","quarter")]) %>% 
  filter(cod_fao=="GUR") %>%
  group_by(arte_eu,quarter) %>%
  summarise(
            samples=length(unique(id_viagem)),
            w_samples=sum(peso_am_spp)/1000) %>% 
  left_join(.,
            (folha_amarela %>%
  group_by(arte_eu, quarter) %>%
  summarise(n_measured = sum(n) * 1000)),
            by = c('arte_eu', 'quarter'))
  

  

folha_amarela %>%
  group_by(arte_eu, quarter) %>%
  summarise(n_measured = sum(n) * 1000)

```

# Output

```{r}
folha_amarela_exp = data.frame(); l = 0

for(i in unique(folha_amarela$arte_eu)){
  for(j in unique(folha_amarela$quarter)){
    temp = folha_amarela %>% filter(arte_eu == i & quarter == j)
    
    # cria as linhas necessarias
    classes = c()
    for(k in 1:nrow(temp)){
      classes[k] = paste('\n',
                         'SD,PT,',ano,',Quarter,',substr(temp$quarter[k],2,2),
                         ',',temp$arte_eu[k],
                         ',Div,27.9.a,NA,GUR,NA,L,R,N,lngt,',
                         temp$`classe_comp + 0.5`[k]-0.5,',',
                         ifelse(temp$arte_eu[k] =='OTB', 45, 44), ',',
                         sumario[sumario$arte_eu == i & sumario$quarter == j,]$w_samples,',',
                         sumario[sumario$arte_eu == i & sumario$quarter == j,]$samples, ',',
                         sumario[sumario$arte_eu == i & sumario$quarter == j,]$n_measured, ',',
                         sumario[sumario$arte_eu == i & sumario$quarter == j,]$samples, ',',
                         '-9,kg,k,cm,cm,NA,',
                         temp$n[k], ',',
                         temp$w_mean[k], ',',
                         temp$`classe_comp + 0.5`[k],',',
                         '-9,-9,-9',
                         sep = '')
    }
    classes = paste(classes, collapse = '', sep = '')
    # linha cabeçalho arte e quarter
    
    
    paste("HI,","PT,",ano,",","Quarter,",
    j,",",
    i,",",
    "Div,",
    '27.9.a',",",
    "NA,","NA,","-9,","NA",
    "\n",
    
    "SI,","PT,",ano,",","Quarter,",
    i,",",
    j,",",
    "Div,",
    '27.9a.a',",",
    "NA,",
    'GUR',",",
    "NA,","L,","R,","NA,","H,","U,","NA,","t,",
    "-9,-9,-9,,due to unsorted mixed landings of gurnards no ampliation was performed,",
    
    classes,
    
    
        sep="") -> folha_amarela_exp[nrow(folha_amarela_exp) + 1,1]
}}

write.table(folha_amarela_exp,
            file=paste("outputs/IC",ano+1,"27_9a_PT_landings_length.dat",sep="_")
            ,sep="",row.names = F,col.names = F,quote=F)
```

# QCAs e testes diversos

```{r}
df %>%
  filter(cod_fao == 'GUR') %>%
  group_by(lota, classe_comp) %>%
  summarise(n = n_nao_observados) %>%
  ggplot() + 
  geom_histogram(stat = 'count',
                 aes(x = classe_comp,
                     fill = lota)) + 
  theme_bw() + 
  theme(legend.position = 'bottom')
  facet_wrap(lota ~.) 


```


```{r}
df %>%
  filter(lota == 'FIGUEIRA DA FOZ') %>%
  filter(cod_fao == 'GUR') %>% 
  View



  summarise(total = sum(n_nao_observados))
```



























